# 请问陈版

提问人：709046552 时间：2018-04-10 23:42:30
现在有母子孙abc三家单位，子b公司持股孙公司c80%，a母公司合并的时候，a母公司长投抵消bc子孙公司合并报表中归属母公司所有者权益，权益法还原的时候，投资收益是归属于母公司净利润*持股比例是吗？

回答人：chenyiwei
可以这样理解（如报告期内未发生过股权变动等特殊情况）。

提问人：ahczxl 时间：2018-07-30 18:45:02
以公允价值计量且其变动计入其他综合收益的金融资产，计算公允价值当期变动时，是与摊余成本比（扣减值），还是与账面余额比（不扣减值），谢谢

回答人：chenyiwei
假设本期内未发生新增、处置等情况，则将期末公允价值与【期初公允价值+本期摊余成本变动额】相比，差额为本期应计入其他综合收益的公允价值变动额。

提问人：ahczxl 时间：2018-07-30 18:58:08
请问，本期摊余成本变动额包括减值部分的影响吗？

回答人：chenyiwei
如果期末发生减值，那么期末时就没有计入公允价值变动的其他综合收益变动了。所以这种情况也是在未发生减值时才成立。